ACORDAO-COMPLETO-2523871

ACÓRDÃO DE RELAÇÃO

ACÓRDÃO DE RELAÇÃO 692/2022 ATA 2/2022 - PRIMEIRA CÂMARA

Acórdão 692/2022-TCU-Primeira Câmara
	Vistos, relacionados e discutidos estes autos de recursos de reconsideração interposto pelo sr. Ricardo Melo Sousa Barroso contra o Acórdão 3190/2020-TCU-Primeira Câmara, proferido em tomada de contas especial;
	Considerando que os recursos de reconsideração devem ser interpostos por uma única vez contra determinada deliberação, nos termos do art. 33 da Lei 8.443/1992, c/c o art. 285 do Regimento Interno do TCU;
	Considerando que o sr. Ricardo Melo Sousa Barroso já interpôs recurso de reconsideração contra o Acórdão 3190/2020-TCU-Primeira Câmara, o qual foi apreciado mediante o Acórdão 9113/2021-TCU-Primeira Câmara;
	Considerando que ocorreu a preclusão consumativa para a interposição de recurso de reconsideração, nos termos do art. 278, §§ 3º e 4º, do Regimento Interno do TCU;
	Considerando que não seria possível receber o expediente como recurso de revisão, pois este expediente recursal somente pode ser conhecido em hipóteses específicas e excepcionais, descritas no artigo 35 da Lei 8.443/92;
	Considerando que o recurso de revisão constitui na última oportunidade recursal existente neste processo e o recebimento da peça nessa modalidade seria prejudicial ao responsável, que teria encerrado, em definitivo, sua oportunidade de revisão da decisão;
	Considerando os pareceres uniformes da Secretaria de Recursos e do Ministério Público junto ao Tribunal no sentido do não conhecimento do presente recurso;
	Os Ministros do Tribunal de Contas da União ACORDAM, por unanimidade, com fundamento no art. 32, parágrafo único, da Lei 8.443/1992, c/c os arts. 143, inciso IV, § 3º, e 285, caput, e § 2º, do Regimento Interno/TCU, em:
	1. não conhecer do presente recurso de reconsideração; e
	2. dar ciência deste acórdão ao recorrente. 
1. Processo TC-Processo 017.324/2015-7 (RECURSO DE RECONSIDERAÇÃO EM TOMADA DE CONTAS ESPECIAL) 
	1.1. Responsáveis: Luiz Gonzaga Muniz Fortes Filho (XXX.089.773-XX) ; Ricardo Melo Sousa Barroso (XXX.444.663-XX) .
	1.2. Recorrente: Ricardo Melo Sousa Barroso (XXX.444.663-XX) .
	1.3. Órgão/Entidade: Prefeitura Municipal de São Luís Gonzaga do Maranhão - MA.
	1.4. Relator: Ministro Benjamin Zymler.
	1.5. Representante do Ministério Público: Procurador Rodrigo Medeiros de Lima.
	1.6. Relator da deliberação recorrida: Ministro Walton Alencar Rodrigues
	1.7. Unidades Técnicas: Secretaria de Recursos (Serur) ; Secretaria de Controle Externo de Tomada de Contas Especial (SecexTCE) .
	1.8. Representação legal: Mariana Pereira Goncalo de Sousa (11280/OAB-MA) , representando Ricardo Melo Sousa Barroso. 
	1.9. Determinações/Recomendações/Orientações: não há.

Primeira Câmara

Luiz Gonzaga Muniz Fortes Filho (XXX.089.773-XX); Ricardo Melo Sousa Barroso (XXX.444.663-XX).

BENJAMIN ZYMLER

Ministro Walton Alencar Rodrigues

Mariana Pereira Goncalo de Sousa (11280/OAB-MA), representando Ricardo Melo Sousa Barroso.

Procurador Rodrigo Medeiros de Lima.

TOMADA DE CONTAS ESPECIAL (TCE)

Secretaria de Recursos (Serur); Secretaria de Controle Externo de Tomada de Contas Especial (SecexTCE).